*	*	*	*	*	present	past	imperative	#				
be	active	1	singular	cuneiform	𒂊𒌍𒈪 	𒂊𒋗𒌦 	𒀀𒊭𒀠𒇻	#	consonant stem			
be	active	1	singular	transliteration	e-eš-mi 	e-šu-un 	a-ša-al-lu	#	consonant stem			
be	active	1	singular	latin	ēšmi 	ēšun 	ašallu	#	consonant stem			
be	active	2	singular	cuneiform	𒂊𒌍𒅆 	𒂊𒌍𒋫 	𒂊𒌍	#	consonant stem			
be	active	2	singular	transliteration	e-eš-ši 	e-eš-ta 	e-eš	#	consonant stem			
be	active	2	singular	latin	ēšši 	ēšt 	ēš	#	consonant stem			
be	active	3	singular	cuneiform	𒂊𒌍𒍣 	𒂊𒌍𒋫 	𒂊𒌍𒁺	#	consonant stem			
be	active	3	singular	transliteration	e-eš-zi 	e-eš-ta 	e-eš-du	#	consonant stem			
be	active	3	singular	latin	ēšzi 	ēšt 	ēšdu	#	consonant stem			
be	active	1	plural	cuneiform	𒀀𒋗𒂊𒉌 	𒂊𒋗𒂗 	𒀀𒋗𒂊𒉌	#	consonant stem			
be	active	1	plural	transliteration	a-šu-e-ni 	e-šu-en 	a-šu-e-ni	#	consonant stem			
be	active	1	plural	latin	ašueni 	ēšuen 	ašueni	#	consonant stem			
be	active	2	plural	cuneiform	𒀸𒋼𒉌 	𒂊𒌍𒋼𒂗 	𒂊𒌍𒋼𒂗	#	consonant stem			
be	active	2	plural	transliteration	aš-te-ni 	e-eš-te-en 	e-eš-te-en	#	consonant stem			
be	active	2	plural	latin	ašteni 	ēšten 	ēšten	#	consonant stem			
be	active	3	plural	cuneiform	𒀀𒊭𒀭𒍣 	𒂊𒊺𒅕 	𒀀𒊭𒀭𒁺	#	consonant stem			
be	active	3	plural	transliteration	a-ša-an-zi 	e-še-er 	a-ša-an-du 	#	consonant stem			
be	active	3	plural	latin	ašanzi 	ēšer 	ašandu	#	consonant stem			
work	active	1	singular	cuneiform	𒀭𒉌𒂊𒈪 	𒀭𒉌𒂗𒌦 	𒀭𒉌𒀠𒇻	#	-ye stem	needed for declension templates		
work	active	1	singular	transliteration	an-ni-e-mi 	an-ni-en-un 	an-ni-ya-al-lu	#	-ye stem	needed for declension templates		
work	active	1	singular	latin	anniemi 	annienun 	anniyallu	#	-ye stem	needed for declension templates		
work	active	2	singular	cuneiform	𒀭𒉌𒂊𒅆 	𒀭𒉌𒌍 	𒀭𒉌𒂊	#	-ye stem	needed for declension templates		
work	active	2	singular	transliteration	an-ni-e-ši 	an-ni-eš 	an-ni-e	#	-ye stem	needed for declension templates		
work	active	2	singular	latin	annieši 	annieš 	annie(t)	#	-ye stem	needed for declension templates		
work	active	3	singular	cuneiform	𒀭𒉌𒄑𒍣 	𒀭𒉌𒀉 	𒀭𒉌𒀉𒁺	#	-ye stem	needed for declension templates		
work	active	3	singular	transliteration	an-ni-ez-zi 	an-ni-et 	an-ni-ed-du	#	-ye stem	needed for declension templates		
work	active	3	singular	latin	anniezzi 	anniet 	annieddu	#	-ye stem	needed for declension templates		
work	active	1	plural	cuneiform	𒀭𒉌𒂊𒌋𒀀𒉌 	𒀭𒉌𒂊𒌋𒂗 	𒀭𒉌𒂊𒌋𒀀𒉌	#	-ye stem	needed for declension templates		
work	active	1	plural	transliteration	an-ni-e-u-a-ni 	an-ni-e-u-en 	an-ni-e-u-a-ni	#	-ye stem	needed for declension templates		
work	active	1	plural	latin	anniyeweni 	anniyewen 	anniyeweni	#	-ye stem	needed for declension templates		
work	active	2	plural	cuneiform	𒀭𒉌𒀉𒋫𒉌 	𒀭𒉌𒀉𒋼𒂗 	𒀭𒉌𒀉𒋼𒂗	#	-ye stem	needed for declension templates		
work	active	2	plural	transliteration	an-ni-et-ta-ni 	an-ni-et-te-en 	an-ni-et-te-en	#	-ye stem	needed for declension templates		
work	active	2	plural	latin	anniettani 	annietten 	annietten	#	-ye stem	needed for declension templates		
work	active	3	plural	cuneiform	𒀭𒉌𒅀𒀭𒍣 	𒀭𒉌𒂊𒅕 	𒀭𒉌𒅀𒀭𒁺	#	-ye stem	needed for declension templates		
work	active	3	plural	transliteration	an-ni-ya-an-zi 	an-ni-e-er 	an-ni-ya-an-du	#	-ye stem	needed for declension templates		
work	active	3	plural	latin	anniyanzi 	anniēr 	anniyandu	#	-ye stem	needed for declension templates		
work	middle	1	singular	cuneiform	𒀭𒉌𒅀𒄴𒄩𒊑 	𒀭𒉌𒅀𒄴𒄩𒀜 	𒀭𒉌𒅀𒄴𒄩𒊒	#	-ye stem	needed for declension templates		
work	middle	1	singular	transliteration	an-ni-ya-aḫ-ḫa-ri 	an-ni-ya-aḫ-ḫa-at 	an-ni-ya-aḫ-ḫa-ru	#	-ye stem	needed for declension templates		
work	middle	1	singular	latin	anniyaḫḫari 	anniyaḫḫat 	anniyaḫḫaru	#	-ye stem	needed for declension templates		
work	middle	2	singular	cuneiform	𒀭𒉌𒅀𒀜𒋫𒊑 	𒀭𒉌𒀉𒋫𒀜 	𒀭𒉌𒅀𒄴𒄷𒌓	#	-ye stem	needed for declension templates		
work	middle	2	singular	transliteration	an-ni-ya-at-ta-ri 	an-ni-et-ta-at 	an-ni-ya-aḫ-ḫu-ut	#	-ye stem	needed for declension templates		
work	middle	2	singular	latin	anniettari 	anniettat 	anniyaḫḫut	#	-ye stem	needed for declension templates		
work	middle	3	singular	cuneiform	𒀭𒉌𒅀𒀀𒊑, 𒀭𒉌𒀉𒋫𒊑 	𒀭𒉌𒀉𒋫𒀜 	𒀭𒉌𒅀𒀀𒊒, 𒀭𒉌𒀉𒋫𒊒	#	-ye stem	needed for declension templates		
work	middle	3	singular	transliteration	an-ni-ya-ri, an-ni-et-ta-ri 	an-ni-et-ta-at 	an-ni-ya-ru, an-ni-et-ta-ru	#	-ye stem	needed for declension templates		
work	middle	3	singular	latin	anniyari, anniettari 	anniettat 	anniyaru, anniettaru	#	-ye stem	needed for declension templates		
work	middle	1	plural	cuneiform	𒀭𒉌𒅀𒀀𒌋𒉿𒀸𒋫 	𒀭𒉌𒅀𒀀𒌋𒉿𒀸𒋫𒀜 	𒀭𒉌𒅀𒀀𒌋𒉿𒀸𒋫𒀜	#	-ye stem	needed for declension templates		
work	middle	1	plural	transliteration	an-ni-ya-u-wa-aš-ta 	an-ni-ya-u-wa-aš-ta-at 	an-ni-ya-u-wa-aš-ta-at	#	-ye stem	needed for declension templates		
work	middle	1	plural	latin	anniyawašta 	anniyawaštat 	anniyawaštat	#	-ye stem	needed for declension templates		
work	middle	2	plural	cuneiform	𒀭𒉌𒅀𒀜𒁺𒈠 	𒀭𒉌𒀉𒁺𒈠𒀜 	𒀭𒉌𒀉𒌅𒈠𒀜	#	-ye stem	needed for declension templates		
work	middle	2	plural	transliteration	an-ni-ya-ad-du-ma 	an-ni-ed-du-ma-at 	an-ni-et-tu-ma-at	#	-ye stem	needed for declension templates		
work	middle	2	plural	latin	anniyadduma 	annieddumat 	anniettumat	#	-ye stem	needed for declension templates		
work	middle	3	plural	cuneiform	𒀭𒉌𒅀𒀭𒋫𒊑 	𒀭𒉌𒅀𒀭𒋫𒀜 	𒀭𒉌𒅀𒀭𒋫𒊒	#	-ye stem	needed for declension templates		
work	middle	3	plural	transliteration	an-ni-ya-an-ta-ri 	an-ni-ya-an-ta-at 	an-ni-ya-an-ta-ru 	#	-ye stem	needed for declension templates		
work	middle	3	plural	latin	anniyantari 	anniyantat 	anniyantaru	#	-ye stem	needed for declension templates		
cool	active	1	singular	cuneiform	𒄿𒂵𒀀𒈪 	𒄿𒂵𒀀𒀭𒌦 	𒄿𒂵𒀀𒀠𒇻	#	-ai stem	needed for declension templates		
cool	active	1	singular	transliteration	i-ga-a-mi 	i-ga-a-an-un 	i-ga-a-al-lu	#	-ai stem	needed for declension templates		
cool	active	1	singular	latin	igāmi 	igānun 	igāllu	#	-ai stem	needed for declension templates		
cool	active	2	singular	cuneiform	𒄿𒂵𒀀𒅆 	𒄿𒂵𒀀𒅖 	𒄿𒂵𒀀𒄿	#	-ai stem	needed for declension templates		
cool	active	2	singular	transliteration	i-ga-a-ši 	i-ga-a-iš 	i-ga-a-i	#	-ai stem	needed for declension templates		
cool	active	2	singular	latin	igāsi 	igāiš² 	igāi	#	-ai stem	needed for declension templates		
cool	active	3	singular	cuneiform	𒄿𒂵𒀀𒄑𒍣 	𒄿𒂵𒀀𒀉 	𒄿𒂵𒀀𒀉𒁺	#	-ai stem	needed for declension templates		
cool	active	3	singular	transliteration	i-ga-a-iz-zi 	i-ga-a-it 	i-ga-a-id-du	#	-ai stem	needed for declension templates		
cool	active	3	singular	latin	igāizzi 	igāit 	igāiddu	#	-ai stem	needed for declension templates		
cool	active	1	plural	cuneiform	𒄿𒂵𒀀𒌑𒂊𒉌 	𒄿𒂵𒀀𒌑𒂗 	𒄿𒂵𒀀𒌑𒂊𒉌	#	-ai stem	needed for declension templates		
cool	active	1	plural	transliteration	i-ga-a-ú-e-ni 	i-ga-a-ú-en 	i-ga-a-ú-e-ni	#	-ai stem	needed for declension templates		
cool	active	1	plural	latin	igāweni 	igāwen 	igāweni	#	-ai stem	needed for declension templates		
cool	active	2	plural	cuneiform	𒄿𒂵𒀜𒋼𒉌 	𒄿𒂵𒀜𒋼𒂗 	𒄿𒂵𒀀𒀜𒋼𒂗	#	-ai stem	needed for declension templates		
cool	active	2	plural	transliteration	i-ga-a-at-te-ni 	i-ga-a-at-te-en 	i-ga-a-at-te-en	#	-ai stem	needed for declension templates		
cool	active	2	plural	latin	igātteni 	igātten 	igāitten	#	-ai stem	needed for declension templates		
cool	active	3	plural	cuneiform	𒄿𒂵𒀀𒀭𒍣 	𒄿𒂵𒀀𒅕 	𒄿𒂵𒀀𒀭𒁺	#	-ai stem	needed for declension templates		
cool	active	3	plural	transliteration	i-ga-a-an-zi 	i-ga-a-er 	i-ga-a-an-du	#	-ai stem	needed for declension templates		
cool	active	3	plural	latin	igānzi 	igāer 	igāndu	#	-ai stem	needed for declension templates		
cool	middle	1	singular	cuneiform	𒄿𒂵𒀀𒄴𒄩𒊑 	𒄿𒂵𒀀𒄴𒄩𒀜 	𒄿𒂵𒄴𒄩𒊒	#	-ai stem	needed for declension templates		
cool	middle	1	singular	transliteration	i-ga-a-aḫ-ḫa-ri 	i-ga-a-aḫ-ḫa-at 	i-ga-a-aḫ-ḫa-ru	#	-ai stem	needed for declension templates		
cool	middle	1	singular	latin	igāḫḫari 	igāḫḫat 	igāḫḫaru	#	-ai stem	needed for declension templates		
cool	middle	2	singular	cuneiform	𒄿𒂵𒀀𒀜𒋫𒊑 	𒄿𒂵𒀀𒀜𒋫𒀜 	𒄿𒂵𒀀𒄴𒄷𒌓	#	-ai stem	needed for declension templates		
cool	middle	2	singular	transliteration	i-ga-a-at-ta-ri 	i-ga-a-at-ta-at 	i-ga-a-aḫ-ḫu-ut	#	-ai stem	needed for declension templates		
cool	middle	2	singular	latin	igāttari 	igāttat 	igāḫḫut	#	-ai stem	needed for declension templates		
cool	middle	3	singular	cuneiform	𒄿𒂵𒀀𒊑, 𒄿𒂵𒀀𒀉𒋫𒊑 	𒄿𒂵𒀀𒀉𒋫𒀜 	𒄿𒂵𒀀𒊒, 𒄿𒂵𒀀𒀉𒋫𒊒	#	-ai stem	needed for declension templates		
cool	middle	3	singular	transliteration	i-ga-a-ri, i-ga-a-it-ta-ri 	i-ga-a-it-ta-at 	i-ga-a-ru, i-ga-a-it-ta-ru	#	-ai stem	needed for declension templates		
cool	middle	3	singular	latin	igāri, igāittari 	igāittat 	igāru, igāittaru	#	-ai stem	needed for declension templates		
cool	middle	1	plural	cuneiform	𒄿𒂵𒀀𒌋𒉿𒀸𒋫 	𒄿𒂵𒀀𒌋𒉿𒀸𒋫𒀜 	𒄿𒂵𒀀𒌋𒉿𒀸𒋫𒀜	#	-ai stem	needed for declension templates		
cool	middle	1	plural	transliteration	i-ga-a-a-u-wa-aš-ta 	i-ga-a-a-u-wa-aš-ta-at 	i-ga-a-u-wa-aš-ta-at	#	-ai stem	needed for declension templates		
cool	middle	1	plural	latin	igāwasta 	igāwastat 	igāwastat	#	-ai stem	needed for declension templates		
cool	middle	2	plural	cuneiform	𒄿𒂵𒀜𒁺𒈠 	𒄿𒂵𒀀𒀜𒁺𒈠𒀜 	𒄿𒂵𒀀𒀜𒌅𒈠𒀜	#	-ai stem	needed for declension templates		
cool	middle	2	plural	transliteration	i-ga-a-ad-du-ma 	i-ga-ad-du-ma-at 	i-ga-a-at-tu-ma-at	#	-ai stem	needed for declension templates		
cool	middle	2	plural	latin	igāttuma 	igāttumat 	igāttumat	#	-ai stem	needed for declension templates		
cool	middle	3	plural	cuneiform	𒄿𒂵𒀀𒀭𒋫𒊑 	𒄿𒂵𒀀𒀭𒋫𒀜 	𒄿𒂵𒀀𒀭𒋫𒊒	#	-ai stem	needed for declension templates		
cool	middle	3	plural	transliteration	i-ga-a-an-ta-ri 	i-ga-a-an-ta-at 	i-ga-a-an-ta-ru 	#	-ai stem	needed for declension templates		
cool	middle	3	plural	latin	igāntari 	igāntat 	igāntaru	#	-ai stem	needed for declension templates		
become-cold	active	1	singular	cuneiform	𒄿𒆪𒉈𒌍𒈪 	𒄿𒆪𒉈𒌍𒋗𒌦 	𒄿𒆪𒉈𒌍𒊭𒀠𒇻	#	-ešš stem			
become-cold	active	1	singular	transliteration	i-ku-ne-eš-mi 	i-ku-ne-eš-šu-un 	i-ku-ne-eš-ša-al-lu	#	-ešš stem			
become-cold	active	1	singular	latin	ikunešmi 	ikunešnun 	ikuneššallu	#	-ešš stem			
become-cold	active	2	singular	cuneiform	𒄿𒆪𒉈𒌍𒋾 	𒄿𒆪𒉈𒌍𒋫 	𒄿𒆪𒉈𒌍	#	-ešš stem			
become-cold	active	2	singular	transliteration	i-ku-ne-eš-ti 	i-ku-ne-eš-ta 	i-ku-ne-eš	#	-ešš stem			
become-cold	active	2	singular	latin	ikunešti 	ikunešt 	ikuneš	#	-ešš stem			
become-cold	active	3	singular	cuneiform	𒄿𒆪𒉈𒌍𒍣 	𒄿𒆪𒉈𒌍𒋫 	𒄿𒆪𒉈𒌍𒁺	#	-ešš stem			
become-cold	active	3	singular	transliteration	i-ku-ne-eš-zi 	i-ku-ne-eš-ta 	i-ku-ne-eš-du	#	-ešš stem			
become-cold	active	3	singular	latin	ikunešzi 	ikunešt 	ikunešdu	#	-ešš stem			
become-cold	active	1	plural	cuneiform	𒄿𒆪𒉈𒌍𒋗𒉿𒉌 	𒄿𒆪𒉈𒌍𒋗𒂗 	𒄿𒆪𒉈𒌍𒋗𒉿𒉌	#	-ešš stem			
become-cold	active	1	plural	transliteration	i-ku-ne-eš-šu-wa-ni 	i-ku-ne-eš-šu-en 	i-ku-ne-eš-šu-wa-ni	#	-ešš stem			
become-cold	active	1	plural	latin	ikuneššuani 	ikuneššuen 	ikuneššuani	#	-ešš stem			
become-cold	active	2	plural	cuneiform	𒄿𒆪𒉈𒌍𒋫𒉌 	𒄿𒆪𒉈𒌍𒋼𒂗 	𒄿𒆪𒉈𒌍𒋼𒂗	#	-ešš stem			
become-cold	active	2	plural	transliteration	i-ku-ne-eš-ta-ni 	i-ku-ne-eš-te-en 	i-ku-ne-eš-te-en	#	-ešš stem			
become-cold	active	2	plural	latin	ikuneštani 	ikunešten 	ikunešten	#	-ešš stem			
become-cold	active	3	plural	cuneiform	𒄿𒆪𒉈𒌍𒊭𒀭𒍣 	𒄿𒆪𒉈𒌍𒊺𒅕 	𒄿𒆪𒉈𒌍𒊭𒀭𒁺	#	-ešš stem			
become-cold	active	3	plural	transliteration	i-ku-ne-eš-šan-zi 	i-ku-ne-eš-še-er 	i-ku-ne-eš-ša-an-du	#	-ešš stem			
become-cold	active	3	plural	latin	ikuneššanzi 	ikuneššer 	ikuneššandu	#	-ešš stem			
become-cold	middle	1	singular	cuneiform	𒄿𒆪𒉈𒌍𒄩𒊑 	𒄿𒆪𒉈𒌍𒄩𒀜 	𒄿𒆪𒉈𒌍𒄩𒊒	#	-ešš stem			
become-cold	middle	1	singular	transliteration	i-ku-ne-eš-ḫa-ri 	i-ku-ne-eš-ḫa-at 	i-ku-ne-eš-ḫa-ru	#	-ešš stem			
become-cold	middle	1	singular	latin	ikunešḫari 	ikunešḫat 	ikunešḫaru	#	-ešš stem			
become-cold	middle	2	singular	cuneiform	𒄿𒆪𒉈𒌍𒋫𒊑 	𒄿𒆪𒉈𒌍𒋫𒀜 	𒄿𒆪𒉈𒌍𒄷𒌓	#	-ešš stem			
become-cold	middle	2	singular	transliteration	i-ku-ne-eš-ta-ri 	i-ku-ne-eš-ta-at 	i-ku-ne-eš-ḫu-ut	#	-ešš stem			
become-cold	middle	2	singular	latin	ikuneštari 	ikuneštat 	ikunešḫut	#	-ešš stem			
become-cold	middle	3	singular	cuneiform	𒄿𒆪𒉈𒌍𒊭𒀀𒊑, 𒄿𒆪𒉈𒌍𒋫𒊑 	𒄿𒆪𒉈𒌍𒋫𒀜 	𒄿𒆪𒉈𒌍𒀀𒊒, 𒄿𒆪𒉈𒌍𒋫𒊒	#	-ešš stem			
become-cold	middle	3	singular	transliteration	i-ku-ne-eš-ša-a-ri, i-ku-ne-eš-ta-ri 	i-ku-ne-eš-ta-at 	i-ku-ne-eš-ša-a-ru, i-ku-ne-eš-ta-ru	#	-ešš stem			
become-cold	middle	3	singular	latin	ikuneššari, ikuneštari 	ikuneštat 	ikuneššaru, ikunešštaru	#	-ešš stem			
become-cold	middle	1	plural	cuneiform	𒄿𒆪𒉈𒌍𒋗𒉿𒀸𒋫 	𒄿𒆪𒉈𒌍𒋗𒉿𒀸𒋫𒀜 	𒄿𒆪𒉈𒌍𒋗𒉿𒀸𒋫𒀜	#	-ešš stem			
become-cold	middle	1	plural	transliteration	i-ku-ne-eš-šu-wa-aš-ta 	i-ku-ne-eš-šu-wa-aš-ta-at 	i-ku-ne-eš-šu-wa-aš-ta-at	#	-ešš stem			
become-cold	middle	1	plural	latin	ikuneššuašta 	ikuneššuaštat 	ikuneššuaštat	#	-ešš stem			
become-cold	middle	2	plural	cuneiform	𒄿𒆪𒉈𒌍𒁺𒈠 	𒄿𒆪𒉈𒌍𒁺𒈠𒀜 	𒄿𒆪𒉈𒌍𒌅𒈠𒀜	#	-ešš stem			
become-cold	middle	2	plural	transliteration	i-ku-ne-eš-du-ma 	i-ku-ne-eš-du-ma-at 	i-ku-ne-eš-tu-ma-at	#	-ešš stem			
become-cold	middle	2	plural	latin	ikuneššduma 	ikunešdumat 	ikuneštumat	#	-ešš stem			
become-cold	middle	3	plural	cuneiform	𒄿𒆪𒉈𒌍𒊭𒀭𒋫𒊑 	𒄿𒆪𒉈𒌍𒊭𒀭𒋫𒀜 	𒄿𒆪𒉈𒌍𒊭𒀭𒋫𒊒	#	-ešš stem			
become-cold	middle	3	plural	transliteration	i-ku-ne-eš-ša-an-ta-ri 	i-ku-ne-eš-ša-an-ta-at 	i-ku-ne-eš-ša-an-ta-ru 	#	-ešš stem			
become-cold	middle	3	plural	latin	ikuneššantari 	ikuneššantat 	ikuneššantaru	#	-ešš stem			
teach	active	1	singular	cuneiform	𒀭𒈾𒉡𒈪 	𒀭𒈾𒉡𒌦 	𒀭𒈾𒉡𒀠𒇻	#	-nu stem			
teach	active	1	singular	transliteration	an-na-nu-mi 	an-na-nu-un 	an-na-nu-al-lu	#	-nu stem			
teach	active	1	singular	latin	annanumi 	annanunun 	annanuwallu	#	-nu stem			
teach	active	2	singular	cuneiform	𒀭𒈾𒉡𒅆 	𒀭𒈾𒉡𒋫 	𒀭𒈾𒉡	#	-nu stem			
teach	active	2	singular	transliteration	an-na-nu-ši 	an-na-nu-ut 	an-na-nu	#	-nu stem			
teach	active	2	singular	latin	annanuši 	annanut 	annanu	#	-nu stem			
teach	active	3	singular	cuneiform	𒀭𒈾𒉡𒊻𒍣 	𒀭𒈾𒉡𒋫 	𒀭𒈾𒉡𒁺	#	-nu stem			
teach	active	3	singular	transliteration	an-na-nu-uz-zi 	an-na-nu-ut 	an-na-nu-ud-du	#	-nu stem			
teach	active	3	singular	latin	annanuzzi 	annanut 	annanuddu	#	-nu stem			
teach	active	1	plural	cuneiform	𒀭𒈾𒉡𒈠𒉌 	𒀭𒈾𒉡𒈨𒂗 	𒀭𒈾𒉡𒈠𒉌	#	-nu stem			
teach	active	1	plural	transliteration	an-na-nu-ma-ni 	an-na-nu-me-en 	an-na-nu-ma-ni	#	-nu stem			
teach	active	1	plural	latin	annanumani 	annanumen 	annanumani	#	-nu stem			
teach	active	2	plural	cuneiform	𒀭𒈾𒉡𒋫𒉌 	𒀭𒈾𒉡𒋼𒂗 	𒀭𒈾𒉡𒋼𒂗	#	-nu stem			
teach	active	2	plural	transliteration	an-na-nu-ut-ta-ni 	an-na-nu-ut-te-en 	an-na-nu-ut-te-en	#	-nu stem			
teach	active	2	plural	latin	annanuttani 	annanutten 	annanutten	#	-nu stem			
teach	active	3	plural	cuneiform	𒀭𒈾𒉡𒀭𒍣 	𒀭𒈾𒉡𒅕 	𒀭𒈾𒉡𒀭𒁺	#	-nu stem			
teach	active	3	plural	transliteration	an-na-nu-an-zi 	an-na-nu-er 	an-na-nu-an-du	#	-nu stem			
teach	active	3	plural	latin	annanuwanzi 	annanuer 	annanuwandu	#	-nu stem			
teach	middle	1	singular	cuneiform	𒀭𒈾𒉡𒄴𒄩𒊑 	𒀭𒈾𒉡𒄴𒄩𒀜 	𒀭𒈾𒉡𒄴𒄩𒊒	#	-nu stem			
teach	middle	1	singular	transliteration	an-na-nu-uḫ-ḫa-ri 	an-na-nu-uḫ-ḫa-at 	an-na-nu-uḫ-ḫa-ru	#	-nu stem			
teach	middle	1	singular	latin	annanuḫḫari 	annanuḫḫat 	annanuḫḫaru	#	-nu stem			
teach	middle	2	singular	cuneiform	𒀭𒈾𒉡𒌓𒋫𒊑 	𒀭𒈾𒉡𒌓𒋫𒀜 	𒀭𒈾𒉡𒄴𒄷𒌓	#	-nu stem			
teach	middle	2	singular	transliteration	an-na-nu-ut-ta-ri 	an-na-nu-ut-ta-at 	an-na-nu-ḫu-ut	#	-nu stem			
teach	middle	2	singular	latin	annanuttari 	annanutat 	annanuḫḫut	#	-nu stem			
teach	middle	3	singular	cuneiform	𒀭𒈾𒉡𒀀𒊑, 𒀭𒈾𒉡𒌓𒋫𒊑 	𒀭𒈾𒉡𒌓𒋫𒀜 	𒀭𒈾𒉡𒀀𒊒, 𒀭𒈾𒉡𒌓𒋫𒊒	#	-nu stem			
teach	middle	3	singular	transliteration	an-na-nu-a-ri, an-na-nu-ut-ta-ri 	an-na-nu-ut-ta-at 	an-na-nu-a-ru, an-na-nu-ut-ta-ru	#	-nu stem			
teach	middle	3	singular	latin	annanuari, annanuttari 	annanutat 	annanuwaru, annanuttaru	#	-nu stem			
teach	middle	1	plural	cuneiform	𒀭𒈾𒉡𒈠𒀸𒋫 	𒀭𒈾𒉡𒈠𒀸𒋫𒀜 	𒀭𒈾𒉡𒈠𒀸𒋫𒀜	#	-nu stem			
teach	middle	1	plural	transliteration	an-na-nu-ma-aš-ta 	an-na-nu-ma-aš-ta-at 	an-na-nu-ma-aš-ta-at	#	-nu stem			
teach	middle	1	plural	latin	annanumašta 	annanumaštat 	annanumaštat	#	-nu stem			
teach	middle	2	plural	cuneiform	𒀭𒈾𒉡𒌓𒁺𒈠 	𒀭𒈾𒉡𒌓𒁺𒈠𒀜 	𒀭𒈾𒉡𒌓𒌅𒈠𒀜	#	-nu stem			
teach	middle	2	plural	transliteration	an-na-nu-ud-du-ma 	an-na-nu-ud-du-ma-at 	an-na-nu-tu-ma-at	#	-nu stem			
teach	middle	2	plural	latin	annanudduma 	annanudumat 	annanuttumat	#	-nu stem			
teach	middle	3	plural	cuneiform	𒀭𒈾𒉡𒀭𒋫𒊑 	𒀭𒈾𒉡𒀭𒋫𒀜 	𒀭𒈾𒉡𒀭𒋫𒊒	#	-nu stem			
teach	middle	3	plural	transliteration	an-na-nu-an-ta-ri 	an-na-nu-an-ta-at 	an-na-nu-an-ta-ru 	#	-nu stem			
teach	middle	3	plural	latin	annanuanttari 	annanuantat 	annanuantaru	#	-nu stem			
eat	active	1	singular	cuneiform	𒂊𒀉𒈪 	𒂊𒁺𒌦 	𒀀𒁕𒀠𒇻	#	irregular			
eat	active	1	singular	transliteration	e-et-mi 	e-du-un 	a-da-al-lu	#	irregular			
eat	active	1	singular	latin	ēdmi 	ēdun 	adallu	#	irregular			
eat	active	2	singular	cuneiform	𒂊𒄑𒅆 	𒂊𒄑𒍝𒀜𒋫 	𒂊𒀉	#	irregular			
eat	active	2	singular	transliteration	e-ez-ši 	e-ez-za-at-ta 	e-et	#	irregular			
eat	active	2	singular	latin	ēzši 	ēz(za)tta 	ēd	#	irregular			
eat	active	3	singular	cuneiform	𒂊𒄑𒍝𒊍𒍣 	𒂊𒄑𒍝𒀜𒋫 	𒂊𒄑𒍝𒀸𒁺	#	irregular			
eat	active	3	singular	transliteration	e-ez-za-az-zi 	e-ez-za-at-ta 	e-ez-za-aš-du	#	irregular			
eat	active	3	singular	latin	ēzzazzi 	ēz(za)tta 	ēzzašdu	#	irregular			
eat	active	1	plural	cuneiform	𒀀𒁺𒂊𒉌 	𒂊𒁺𒂗 	𒀀𒁺𒂊𒉌	#	irregular			
eat	active	1	plural	transliteration	a-du-e-ni 	e-du-en 	a-du-e-ni	#	irregular			
eat	active	1	plural	latin	adueni 	ēduen 	adueni	#	irregular			
eat	active	2	plural	cuneiform	𒊍𒍝𒀸𒋼𒉌 	𒂊𒄑𒍝𒀸𒋼𒂗 	𒂊𒄑𒍝𒀸𒋼𒂗	#	irregular			
eat	active	2	plural	transliteration	az-za-aš-te-ni 	e-ez-za-aš-te-en 	e-ez-za-aš-te-en	#	irregular			
eat	active	2	plural	latin	az(za)šteni 	ēz(za)šten 	ēzzašten	#	irregular			
eat	active	3	plural	cuneiform	𒀀𒁕𒀭𒍣 	𒂊𒁲𒅕 	𒀀𒁕𒀭𒁺	#	irregular			
eat	active	3	plural	transliteration	a-da-an-zi 	e-de-er 	a-da-an-du 	#	irregular			
eat	active	3	plural	latin	adanzi 	ēder 	adandu	#	irregular			
burn	active	1	singular	cuneiform	𒉿𒅈𒄩𒊑 	𒉿𒅈𒄩𒀜 	𒉿𒅈𒄩𒊒	#	irregular			
burn	active	1	singular	transliteration	wa-ar-ḫa-ri 	wa-ar-ḫa-at 	wa-ar-ḫa-ru	#	irregular			
burn	active	1	singular	latin	warḫari 	warḫat 	waraḫḫaru	#	irregular			
burn	active	2	singular	cuneiform	𒉿𒅈𒋫𒊑 	𒉿𒅈𒋫𒀜 	𒉿𒅈𒄷𒌓	#	irregular			
burn	active	2	singular	transliteration	wa-ar-ta-ri 	wa-ar-ta-at 	wa-ar-ḫu-ut	#	irregular			
burn	active	2	singular	latin	wartari 	wartat 	warḫut	#	irregular			
burn	active	3	singular	cuneiform	𒉿𒊏𒊑, 𒉿𒅈𒋫𒊑 	𒉿𒅈𒋫𒀜 	𒉿𒊏𒊒, 𒉿𒅈𒋫𒊒	#	irregular			
burn	active	3	singular	transliteration	wa-ra-ri, wa-ar-ta-ri 	wa-ar-ta-at 	wa-ra-ru, wa-ar-ta-ru	#	irregular			
burn	active	3	singular	latin	warari, wartari 	wartat 	wararu, wartaru	#	irregular			
burn	active	1	plural	cuneiform	𒉿𒊒𒉿𒀸𒋫 	𒉿𒊒𒉿𒀸𒋫𒀜 	𒉿𒊒𒉿𒀸𒋫𒀜	#	irregular			
burn	active	1	plural	transliteration	wa-ru-wa-aš-ta 	wa-ru-wa-aš-ta-at 	wa-ru-wa-aš-ta-at	#	irregular			
burn	active	1	plural	latin	waruašta 	waruaštat 	waruaštat	#	irregular			
burn	active	2	plural	cuneiform	𒉿𒅈𒁺𒈠 	𒉿𒅈𒁺𒈠𒀜 	𒉿𒅈𒌅𒈠𒀜	#	irregular			
burn	active	2	plural	transliteration	wa-ar-du-ma 	wa-ar-du-ma-at 	wa-ar-tu-ma-at	#	irregular			
burn	active	2	plural	latin	warduma 	wardumat 	wartumat	#	irregular			
burn	active	3	plural	cuneiform	𒉿𒊏𒀭𒋫𒊑 	𒉿𒊏𒀭𒋫𒀜 	𒀀𒀭𒋫𒊒	#	irregular			
burn	active	3	plural	transliteration	wa-ra-an-ta-ri 	wa-ra-an-ta-at 	wa-ra-an-ta-ru 	#	irregular			
burn	active	3	plural	latin	warantari 	warantat 	warantaru	#	irregular			
live	active	1	singular	cuneiform	𒄷𒍑𒈪 	𒄷𒍑𒋗𒌦 	𒄷𒍑𒊭𒀠𒇻	#		needed for declension templates		
live	active	1	singular	transliteration	ḫu-uš-mi 	ḫu-uš-šu-un 	ḫu-uš-ša-al-lu	#		needed for declension templates		
live	active	1	singular	latin	ḫušmi 	ḫušnun 	ḫuššallu	#		needed for declension templates		
live	active	2	singular	cuneiform	𒄷𒍑𒋾 	𒄷𒍑𒋫 	𒄷𒍑	#		needed for declension templates		
live	active	2	singular	transliteration	ḫu-uš-ti 	ḫu-uš-ta 	ḫu-uš	#		needed for declension templates		
live	active	2	singular	latin	ḫušti 	ḫušt 	ḫuš	#		needed for declension templates		
live	active	3	singular	cuneiform	𒄷𒍑𒍣 	𒄷𒍑𒋫 	𒄷𒍑𒁺	#		needed for declension templates		
live	active	3	singular	transliteration	ḫu-uš-zi 	ḫu-uš-ta 	ḫu-uš-du	#		needed for declension templates		
live	active	3	singular	latin	ḫušzi 	ḫušt 	ḫušdu	#		needed for declension templates		
live	active	1	plural	cuneiform	𒄷𒍑𒋗𒉿𒉌 	𒄷𒍑𒋗𒂗 	𒄷𒍑𒋗𒉿𒉌	#		needed for declension templates		
live	active	1	plural	transliteration	ḫu-uš-šu-wa-ni 	ḫu-uš-šu-en 	ḫu-uš-šu-wa-ni	#		needed for declension templates		
live	active	1	plural	latin	ḫuššuani 	ḫuššuen 	ḫuššuani	#		needed for declension templates		
live	active	2	plural	cuneiform	𒄷𒍑𒋫𒉌 	𒄷𒍑𒋼𒂗 	𒄷𒍑𒋼𒂗	#		needed for declension templates		
live	active	2	plural	transliteration	ḫu-uš-ta-ni 	ḫu-uš-te-en 	ḫu-uš-te-en	#		needed for declension templates		
live	active	2	plural	latin	ḫuštani 	ḫušten 	ḫušten	#		needed for declension templates		
live	active	3	plural	cuneiform	𒄷𒍑𒊭𒀭𒍣 	𒄷𒍑𒊺𒅕 	𒄷𒍑𒊭𒀭𒁺	#		needed for declension templates		
live	active	3	plural	transliteration	ḫu-uš-šan-zi 	ḫu-uš-še-er 	ḫu-uš-ša-an-du	#		needed for declension templates		
live	active	3	plural	latin	ḫuššanzi 	ḫuššer 	ḫuššandu	#		needed for declension templates		
heal	active	1	singular	cuneiform	𒈪𒉡𒈪 	𒈪𒉡𒌦 	𒈪𒉡𒀠𒇻	#		needed for declension templates		
heal	active	1	singular	transliteration	mi-nu-mi 	mi-nu-un 	mi-nu-al-lu	#		needed for declension templates		
heal	active	1	singular	latin	minumi 	minunun 	minuwallu	#		needed for declension templates		
heal	active	2	singular	cuneiform	𒈪𒉡𒅆 	𒈪𒉡𒋫 	𒈪𒉡	#		needed for declension templates		
heal	active	2	singular	transliteration	mi-nu-ši 	mi-nu-ut 	mi-nu	#		needed for declension templates		
heal	active	2	singular	latin	minuši 	minut 	minu	#		needed for declension templates		
heal	active	3	singular	cuneiform	𒈪𒉡𒊻𒍣 	𒈪𒉡𒋫 	𒈪𒉡𒁺	#		needed for declension templates		
heal	active	3	singular	transliteration	mi-nu-uz-zi 	mi-nu-ut 	mi-nu-ud-du	#		needed for declension templates		
heal	active	3	singular	latin	minuzzi 	minut 	minuddu	#		needed for declension templates		
heal	active	1	plural	cuneiform	𒈪𒉡𒈠𒉌 	𒈪𒉡𒈨𒂗 	𒈪𒉡𒈠𒉌	#		needed for declension templates		
heal	active	1	plural	transliteration	mi-nu-ma-ni 	mi-nu-me-en 	mi-nu-ma-ni	#		needed for declension templates		
heal	active	1	plural	latin	minumani 	minumen 	minumani	#		needed for declension templates		
heal	active	2	plural	cuneiform	𒈪𒉡𒋫𒉌 	𒈪𒉡𒋼𒂗 	𒈪𒉡𒋼𒂗	#		needed for declension templates		
heal	active	2	plural	transliteration	mi-nu-ut-ta-ni 	mi-nu-ut-te-en 	mi-nu-ut-te-en	#		needed for declension templates		
heal	active	2	plural	latin	minuttani 	minutten 	minutten	#		needed for declension templates		
heal	active	3	plural	cuneiform	𒈪𒉡𒀭𒍣 	𒈪𒉡𒅕 	𒈪𒉡𒀭𒁺	#		needed for declension templates		
heal	active	3	plural	transliteration	mi-nu-an-zi 	mi-nu-er 	mi-nu-an-du	#		needed for declension templates		
heal	active	3	plural	latin	minuwanzi 	minuer 	minuwandu	#		needed for declension templates		
heal	middle	1	singular	cuneiform	𒈪𒉡𒄴𒄩𒊑 	𒈪𒉡𒄴𒄩𒀜 	𒈪𒉡𒄴𒄩𒊒	#		needed for declension templates		
heal	middle	1	singular	transliteration	mi-nu-uḫ-ḫa-ri 	mi-nu-uḫ-ḫa-at 	mi-nu-uḫ-ḫa-ru	#		needed for declension templates		
heal	middle	1	singular	latin	minuḫḫari 	minuḫḫat 	minuḫḫaru	#		needed for declension templates		
heal	middle	2	singular	cuneiform	𒈪𒉡𒌓𒋫𒊑 	𒈪𒉡𒌓𒋫𒀜 	𒈪𒉡𒄴𒄷𒌓	#		needed for declension templates		
heal	middle	2	singular	transliteration	mi-nu-ut-ta-ri 	mi-nu-ut-ta-at 	mi-nu-ḫu-ut	#		needed for declension templates		
heal	middle	2	singular	latin	minuttari 	minutat 	minuḫḫut	#		needed for declension templates		
heal	middle	3	singular	cuneiform	𒈪𒉡𒀀𒊑, 𒈪𒉡𒌓𒋫𒊑 	𒈪𒉡𒌓𒋫𒀜 	𒈪𒉡𒀀𒊒, 𒈪𒉡𒌓𒋫𒊒	#		needed for declension templates		
heal	middle	3	singular	transliteration	mi-nu-a-ri, mi-nu-ut-ta-ri 	mi-nu-ut-ta-at 	mi-nu-a-ru, mi-nu-ut-ta-ru	#		needed for declension templates		
heal	middle	3	singular	latin	minuari, minuttari 	minutat 	minuwaru, minuttaru	#		needed for declension templates		
heal	middle	1	plural	cuneiform	𒈪𒉡𒈠𒀸𒋫 	𒈪𒉡𒈠𒀸𒋫𒀜 	𒈪𒉡𒈠𒀸𒋫𒀜	#		needed for declension templates		
heal	middle	1	plural	transliteration	mi-nu-ma-aš-ta 	mi-nu-ma-aš-ta-at 	mi-nu-ma-aš-ta-at	#		needed for declension templates		
heal	middle	1	plural	latin	minumašta 	minumaštat 	minumaštat	#		needed for declension templates		
heal	middle	2	plural	cuneiform	𒈪𒉡𒌓𒁺𒈠 	𒈪𒉡𒌓𒁺𒈠𒀜 	𒈪𒉡𒌓𒌅𒈠𒀜	#		needed for declension templates		
heal	middle	2	plural	transliteration	mi-nu-ud-du-ma 	mi-nu-ud-du-ma-at 	mi-nu-tu-ma-at	#		needed for declension templates		
heal	middle	2	plural	latin	minudduma 	minudumat 	minuttumat	#		needed for declension templates		
heal	middle	3	plural	cuneiform	𒈪𒉡𒀭𒋫𒊑 	𒈪𒉡𒀭𒋫𒀜 	𒈪𒉡𒀭𒋫𒊒	#		needed for declension templates		
heal	middle	3	plural	transliteration	mi-nu-an-ta-ri 	mi-nu-an-ta-at 	mi-nu-an-ta-ru 	#		needed for declension templates		
heal	middle	3	plural	latin	minuanttari 	minuantat 	minuantaru	#		needed for declension templates		
push	active	1	singular	cuneiform	𒁉𒌍𒅆𒂊𒈪 	𒁉𒌍𒅆𒂗𒌦 	𒁉𒌍𒅆𒀠𒇻	#	"meaning is closer to ""shove"" or ""throw"""	needed for declension templates		
push	active	1	singular	transliteration	pé-eš-ši-e-mi 	pé-eš-ši-en-un 	pé-eš-ši-ya-al-lu	#	"meaning is closer to ""shove"" or ""throw"""	needed for declension templates		
push	active	1	singular	latin	peššiemi 	peššienun 	peššiyallu 	#	"meaning is closer to ""shove"" or ""throw"""	needed for declension templates		
push	active	2	singular	cuneiform	𒁉𒌍𒅆𒂊𒌋𒀀𒉌 	𒁉𒌍𒅆𒂊𒌋𒂗 	𒁉𒌍𒅆𒂊𒌋𒀀𒉌	#	"meaning is closer to ""shove"" or ""throw"""	needed for declension templates		
push	active	2	singular	transliteration	pé-eš-ši-e-u-a-ni 	pé-eš-ši-e-u-en 	pé-eš-ši-e-u-a-ni	#	"meaning is closer to ""shove"" or ""throw"""	needed for declension templates		
push	active	2	singular	latin	peššiyeweni 	peššiyewen 	peššiyeweni 	#	"meaning is closer to ""shove"" or ""throw"""	needed for declension templates		
push	active	3	singular	cuneiform	𒁉𒌍𒅆𒂊𒅆 	𒁉𒌍𒅆𒌍 	𒁉𒌍𒅆𒂊	#	"meaning is closer to ""shove"" or ""throw"""	needed for declension templates		
push	active	3	singular	transliteration	pé-eš-ši-e-ši 	pé-eš-ši-eš 	pé-eš-ši-e	#	"meaning is closer to ""shove"" or ""throw"""	needed for declension templates		
push	active	3	singular	latin	peššieši 	peššieš 	peššie(t) 	#	"meaning is closer to ""shove"" or ""throw"""	needed for declension templates		
push	active	1	plural	cuneiform	𒁉𒌍𒅆𒀉𒋫𒉌 	𒁉𒌍𒅆𒀉𒋼𒂗 	𒁉𒌍𒅆𒀉𒋼𒂗	#	"meaning is closer to ""shove"" or ""throw"""	needed for declension templates		
push	active	1	plural	transliteration	pé-eš-ši-et-ta-ni 	pé-eš-ši-et-te-en 	pé-eš-ši-et-te-en	#	"meaning is closer to ""shove"" or ""throw"""	needed for declension templates		
push	active	1	plural	latin	peššiettani 	peššietten 	peššietten 	#	"meaning is closer to ""shove"" or ""throw"""	needed for declension templates		
push	active	2	plural	cuneiform	𒁉𒌍𒅆𒄑𒍣 	𒁉𒌍𒅆𒀉 	𒁉𒌍𒅆𒀉𒁺	#	"meaning is closer to ""shove"" or ""throw"""	needed for declension templates		
push	active	2	plural	transliteration	pé-eš-ši-ez-zi 	pé-eš-ši-et 	pé-eš-ši-ed-du	#	"meaning is closer to ""shove"" or ""throw"""	needed for declension templates		
push	active	2	plural	latin	peššiezzi 	peššiet 	peššieddu 	#	"meaning is closer to ""shove"" or ""throw"""	needed for declension templates		
push	active	3	plural	cuneiform	𒁉𒌍𒅆𒅀𒀭𒍣 	𒁉𒌍𒅆𒂊𒅕 	𒁉𒌍𒅆𒅀𒀭𒁺	#	"meaning is closer to ""shove"" or ""throw"""	needed for declension templates		
push	active	3	plural	transliteration	pé-eš-ši-ya-an-zi 	pé-eš-ši-e-er 	pé-eš-ši-ya-an-du 	#	"meaning is closer to ""shove"" or ""throw"""	needed for declension templates		
push	active	3	plural	latin	peššiyanzi 	peššiēr 	peššiyandu 	#	"meaning is closer to ""shove"" or ""throw"""	needed for declension templates		
push	middle	1	singular	cuneiform	𒁉𒌍𒅆𒅀𒄴𒄩𒊑 	𒁉𒌍𒅆𒅀𒄴𒄩𒀜 	𒁉𒌍𒅆𒅀𒄴𒄩𒊒	#	"meaning is closer to ""shove"" or ""throw"""	needed for declension templates		
push	middle	1	singular	transliteration	pé-eš-ši-ya-aḫ-ḫa-ri 	pé-eš-ši-ya-aḫ-ḫa-at 	pé-eš-ši-ya-aḫ-ḫa-ru	#	"meaning is closer to ""shove"" or ""throw"""	needed for declension templates		
push	middle	1	singular	latin	peššiyaḫḫari 	peššiyaḫḫat 	peššiyaḫḫaru 	#	"meaning is closer to ""shove"" or ""throw"""	needed for declension templates		
push	middle	2	singular	cuneiform	𒁉𒌍𒅆𒅀𒀀𒌋𒉿𒀸𒋫 	𒁉𒌍𒅆𒅀𒀀𒌋𒉿𒀸𒋫𒀜 	𒁉𒌍𒅆𒅀𒀀𒌋𒉿𒀸𒋫𒀜	#	"meaning is closer to ""shove"" or ""throw"""	needed for declension templates		
push	middle	2	singular	transliteration	pé-eš-ši-ya-u-wa-aš-ta 	pé-eš-ši-ya-u-wa-aš-ta-at 	pé-eš-ši-ya-u-wa-aš-ta-at	#	"meaning is closer to ""shove"" or ""throw"""	needed for declension templates		
push	middle	2	singular	latin	peššiettari 	peššiettat 	peššiyaḫḫut 	#	"meaning is closer to ""shove"" or ""throw"""	needed for declension templates		
push	middle	3	singular	cuneiform	𒁉𒌍𒅆𒅀𒀜𒋫𒊑 	𒁉𒌍𒅆𒀉𒋫𒀜 	𒁉𒌍𒅆𒅀𒄴𒄷𒌓	#	"meaning is closer to ""shove"" or ""throw"""	needed for declension templates		
push	middle	3	singular	transliteration	pé-eš-ši-ya-at-ta-ri 	pé-eš-ši-et-ta-at 	pé-eš-ši-ya-aḫ-ḫu-ut	#	"meaning is closer to ""shove"" or ""throw"""	needed for declension templates		
push	middle	3	singular	latin	peššiyari, peššiettari 	peššiettat 	peššiyaru, peššiettaru 	#	"meaning is closer to ""shove"" or ""throw"""	needed for declension templates		
push	middle	1	plural	cuneiform	𒁉𒌍𒅆𒅀𒀜𒁺𒈠 	𒁉𒌍𒅆𒀉𒁺𒈠𒀜 	𒁉𒌍𒅆𒀉𒌅𒈠𒀜	#	"meaning is closer to ""shove"" or ""throw"""	needed for declension templates		
push	middle	1	plural	transliteration	pé-eš-ši-ya-ad-du-ma 	pé-eš-ši-ed-du-ma-at 	pé-eš-ši-et-tu-ma-at	#	"meaning is closer to ""shove"" or ""throw"""	needed for declension templates		
push	middle	1	plural	latin	peššiyawašta 	peššiyawaštat 	peššiyawaštat 	#	"meaning is closer to ""shove"" or ""throw"""	needed for declension templates		
push	middle	2	plural	cuneiform	𒁉𒌍𒅆𒅀𒀀𒊑, 𒁉𒌍𒅆𒀉𒋫𒊑 	𒁉𒌍𒅆𒀉𒋫𒀜 	𒁉𒌍𒅆𒅀𒀀𒊒, 𒁉𒌍𒅆𒀉𒋫𒊒	#	"meaning is closer to ""shove"" or ""throw"""	needed for declension templates		
push	middle	2	plural	transliteration	pé-eš-ši-ya-ri, pé-eš-ši-et-ta-ri 	pé-eš-ši-et-ta-at 	pé-eš-ši-ya-ru, pé-eš-ši-et-ta-ru	#	"meaning is closer to ""shove"" or ""throw"""	needed for declension templates		
push	middle	2	plural	latin	peššiyadduma 	peššieddumat 	peššiettumat 	#	"meaning is closer to ""shove"" or ""throw"""	needed for declension templates		
push	middle	3	plural	cuneiform	𒁉𒌍𒅆𒅀𒀭𒋫𒊑 	𒁉𒌍𒅆𒅀𒀭𒋫𒀜 	𒁉𒌍𒅆𒅀𒀭𒋫𒊒	#	"meaning is closer to ""shove"" or ""throw"""	needed for declension templates		
push	middle	3	plural	transliteration	pé-eš-ši-ya-an-ta-ri 	pé-eš-ši-ya-an-ta-at 	pé-eš-ši-ya-an-ta-ru 	#	"meaning is closer to ""shove"" or ""throw"""	needed for declension templates		
push	middle	3	plural	latin	peššiyantari 	peššiyantat 	peššiyantaru 	#	"meaning is closer to ""shove"" or ""throw"""	needed for declension templates		
hold	active	1	singular	cuneiform	𒂊𒅁𒈪 	𒂊𒅁𒁍𒌦 	𒀊𒉺𒀠𒇻	#	"meaning is closer to ""sieze"" or ""take"""			
hold	active	1	singular	transliteration	e-ep-mi 	e-ep-pu-un 	ap-pa-al-lu	#	"meaning is closer to ""sieze"" or ""take"""			
hold	active	1	singular	latin	ēppmi 	ēppun 	appallu 	#	"meaning is closer to ""sieze"" or ""take"""			
hold	active	2	singular	cuneiform	𒂊𒅁𒅆 	𒂊𒅁𒋫 	𒂊𒅁	#	"meaning is closer to ""sieze"" or ""take"""			
hold	active	2	singular	transliteration	e-ep-ši 	e-ep-ta 	e-ep	#	"meaning is closer to ""sieze"" or ""take"""			
hold	active	2	singular	latin	ēppši 	ēppt 	ēpp 	#	"meaning is closer to ""sieze"" or ""take"""			
hold	active	3	singular	cuneiform	𒂊𒅁𒍣 	𒂊𒅁𒋫 	𒂊𒅁𒁺	#	"meaning is closer to ""sieze"" or ""take"""			
hold	active	3	singular	transliteration	e-ep-zi 	e-ep-ta 	e-ep-du	#	"meaning is closer to ""sieze"" or ""take"""			
hold	active	3	singular	latin	ēppzi 	ēppt 	ēppdu 	#	"meaning is closer to ""sieze"" or ""take"""			
hold	active	1	plural	cuneiform	𒀊𒁍𒂊𒉌 	𒂊𒅁𒁍𒂗 	𒀊𒁍𒂊𒉌	#	"meaning is closer to ""sieze"" or ""take"""			
hold	active	1	plural	transliteration	ap-pu-e-ni 	e-ep-pu-en 	ap-pu-e-ni	#	"meaning is closer to ""sieze"" or ""take"""			
hold	active	1	plural	latin	appueni 	ēppuen 	appueni 	#	"meaning is closer to ""sieze"" or ""take"""			
hold	active	2	plural	cuneiform	𒀊𒋼𒉌 	𒂊𒅁𒋼𒂗 	𒂊𒅁𒋼𒂗	#	"meaning is closer to ""sieze"" or ""take"""			
hold	active	2	plural	transliteration	ap-te-ni 	e-ep-te-en 	e-ep-te-en	#	"meaning is closer to ""sieze"" or ""take"""			
hold	active	2	plural	latin	appteni 	ēppten 	ēppten 	#	"meaning is closer to ""sieze"" or ""take"""			
hold	active	3	plural	cuneiform	𒀊𒉺𒀭𒍣 	𒂊𒅁pe𒅕 	𒀊𒉺𒀭𒁺	#	"meaning is closer to ""sieze"" or ""take"""			
hold	active	3	plural	transliteration	ap-pa-an-zi 	e-ep-pe-er 	ap-pa-an-du 	#	"meaning is closer to ""sieze"" or ""take"""			
hold	active	3	plural	latin	appanzi 	ēpper 	appandu 	#	"meaning is closer to ""sieze"" or ""take"""			
hold	middle	1	singular	cuneiform	𒀊𒄩𒊑 	𒀊𒄩𒀜 	𒀊𒄩𒊒	#	"meaning is closer to ""sieze"" or ""take"""			
hold	middle	1	singular	transliteration	ap-ḫa-ri 	ap-ḫa-at 	ap-ḫa-ru	#	"meaning is closer to ""sieze"" or ""take"""			
hold	middle	1	singular	latin	appḫari 	appḫat 	appaḫḫaru 	#	"meaning is closer to ""sieze"" or ""take"""			
hold	middle	2	singular	cuneiform	𒀊𒋫𒊑 	𒀊𒋫𒀜 	𒀊𒄷𒌓	#	"meaning is closer to ""sieze"" or ""take"""			
hold	middle	2	singular	transliteration	ap-ta-ri 	ap-ta-at 	ap-ḫu-ut	#	"meaning is closer to ""sieze"" or ""take"""			
hold	middle	2	singular	latin	apptari 	apptat 	appḫut 	#	"meaning is closer to ""sieze"" or ""take"""			
hold	middle	3	singular	cuneiform	𒀊𒉺𒊑, 𒀊𒋫𒊑 	𒀊𒋫𒀜 	𒀊𒉺𒊒, 𒀊𒋫𒊒	#	"meaning is closer to ""sieze"" or ""take"""			
hold	middle	3	singular	transliteration	ap-pa-ri, ap-ta-ri 	ap-ta-at 	ap-pa-ru, ap-ta-ru	#	"meaning is closer to ""sieze"" or ""take"""			
hold	middle	3	singular	latin	appari, apptari 	apptat 	apparu, apptaru 	#	"meaning is closer to ""sieze"" or ""take"""			
hold	middle	1	plural	cuneiform	𒀊𒁍𒉿𒀸𒋫 	𒀊𒁍𒉿𒀸𒋫𒀜 	𒀊𒁍𒉿𒀸𒋫𒀜	#	"meaning is closer to ""sieze"" or ""take"""			
hold	middle	1	plural	transliteration	ap-pu-wa-aš-ta 	ap-pu-wa-aš-ta-at 	ap-pu-wa-aš-ta-at	#	"meaning is closer to ""sieze"" or ""take"""			
hold	middle	1	plural	latin	appuašta 	appuaštat 	appuaštat 	#	"meaning is closer to ""sieze"" or ""take"""			
hold	middle	2	plural	cuneiform	𒀊𒁺𒈠 	𒀊𒁺𒈠𒀜 	𒀊𒌅𒈠𒀜	#	"meaning is closer to ""sieze"" or ""take"""			
hold	middle	2	plural	transliteration	ap-du-ma 	ap-du-ma-at 	ap-tu-ma-at	#	"meaning is closer to ""sieze"" or ""take"""			
hold	middle	2	plural	latin	appduma 	appdumat 	apptumat 	#	"meaning is closer to ""sieze"" or ""take"""			
hold	middle	3	plural	cuneiform	𒀊𒉺𒀭𒋫𒊑 	𒀊𒉺𒀭𒋫𒀜 	𒀀𒀭𒋫𒊒	#	"meaning is closer to ""sieze"" or ""take"""			
hold	middle	3	plural	transliteration	ap-pa-an-ta-ri 	ap-pa-an-ta-at 	ap-pa-an-ta-ru 	#	"meaning is closer to ""sieze"" or ""take"""			
hold	middle	3	plural	latin	appantari 	appantat 	appantaru 	#	"meaning is closer to ""sieze"" or ""take"""			
find	active	1	singular	cuneiform	𒌑𒂊𒈪𒅀𒈪 	𒌑𒂊𒈪𒅀𒀭𒌦 	𒌑𒂊𒈪𒅀𒀠𒇻	#				
find	active	1	singular	transliteration	ú-e-mi-ya-mi 	ú-e-mi-ya-an-un 	ú-e-mi-ya-al-lu	#				
find	active	1	singular	latin	wemiyami 	wemiyanun 	wemiyallu 	#				
find	active	2	singular	cuneiform	𒌑𒂊𒈪𒅀𒅆 	𒌑𒂊𒈪𒌍 	𒌑𒂊𒈪𒅀	#				
find	active	2	singular	transliteration	ú-e-mi-ya-ši 	ú-e-mi-eš 	ú-e-mi-ya	#				
find	active	2	singular	latin	wemiaši 	wemieš 	wemiya(t) 	#				
find	active	3	singular	cuneiform	𒌑𒂊𒈪𒄑𒍣 	𒌑𒂊𒈪𒀉 	𒌑𒂊𒈪𒅀𒀜𒁺	#				
find	active	3	singular	transliteration	ú-e-mi-ez-zi 	ú-e-mi-et 	ú-e-mi-ya-ad-du	#				
find	active	3	singular	latin	wemiezzi 	wemiet 	wemiyaddu 	#				
find	active	1	plural	cuneiform	𒌑𒂊𒈪𒅀𒌋𒂊𒉌 	𒌑𒂊𒈪𒅀𒌋𒂗 	𒌑𒂊𒈪𒅀𒌋𒂊𒉌	#				
find	active	1	plural	transliteration	ú-e-mi-ya-u-e-ni 	ú-e-mi-ya-u-en 	ú-e-mi-ya-u-e-ni	#				
find	active	1	plural	latin	wemiyaweni 	wemiyawen 	wemiyaweni 	#				
find	active	2	plural	cuneiform	𒌑𒂊𒈪𒀉𒋫𒉌 	𒌑𒂊𒈪𒀉𒋼𒂗 	𒌑𒂊𒈪𒀉𒋼𒂗	#				
find	active	2	plural	transliteration	ú-e-mi-et-ta-ni 	ú-e-mi-et-te-en 	ú-e-mi-et-te-en	#				
find	active	2	plural	latin	wemiyetteni 	wemiyetten 	wemiyetten 	#				
find	active	3	plural	cuneiform	𒌑𒂊𒈪𒅀𒀭𒍣 	𒌑𒂊𒈪𒂊𒅕 	𒌑𒂊𒈪𒅀𒀭𒁺	#				
find	active	3	plural	transliteration	ú-e-mi-ya-an-zi 	ú-e-mi-e-er 	ú-e-mi-ya-an-du 	#				
find	active	3	plural	latin	wemiyanzi 	wemiēr 	wemiyandu 	#				
find	middle	1	singular	cuneiform	𒌑𒂊𒈪𒅀𒄴𒄩𒊑 	𒌑𒂊𒈪𒅀𒄴𒄩𒀜 	𒌑𒂊𒈪𒅀𒄴𒄩𒊒	#				
find	middle	1	singular	transliteration	ú-e-mi-ya-aḫ-ḫa-ri 	ú-e-mi-ya-aḫ-ḫa-at 	ú-e-mi-ya-aḫ-ḫa-ru	#				
find	middle	1	singular	latin	wemiyaḫḫari 	wemiyaḫḫat 	wemiyaḫḫaru 	#				
find	middle	2	singular	cuneiform	𒌑𒂊𒈪𒅀𒀜𒋫𒊑 	𒌑𒂊𒈪𒅀𒀜𒋫𒀜 	𒌑𒂊𒈪𒅀𒄴𒄷𒌓	#				
find	middle	2	singular	transliteration	ú-e-mi-ya-at-ta-ri 	ú-e-mi-ya-at-ta-at 	ú-e-mi-ya-aḫ-ḫu-ut	#				
find	middle	2	singular	latin	wemiyattari 	wemiyattat 	wemiyaḫḫut 	#				
find	middle	3	singular	cuneiform	𒌑𒂊𒈪𒅀𒀀𒊑, 𒌑𒂊𒈪𒅀𒀜𒋫𒊑 	𒌑𒂊𒈪𒅀𒀜𒋫𒀜 	𒌑𒂊𒈪𒅀𒀀𒊒, 𒌑𒂊𒈪𒅀𒀜𒋫𒊒	#				
find	middle	3	singular	transliteration	ú-e-mi-ya-a-ri, ú-e-mi-ya-at-ta-ri 	ú-e-mi-ya-at-ta-at 	ú-e-mi-ya-a-ru, ú-e-mi-ya-at-ta-ru	#				
find	middle	3	singular	latin	wemiyari, wemiyattari 	wemiyattat 	wemiyaru, wemiyattaru 	#				
find	middle	1	plural	cuneiform	𒌑𒂊𒈪𒅀𒀀𒌋𒉿𒀸𒋫 	𒌑𒂊𒈪𒅀𒀀𒌋𒉿𒀸𒋫𒀜 	𒌑𒂊𒈪𒅀𒀀𒌋𒉿𒀸𒋫𒀜	#				
find	middle	1	plural	transliteration	ú-e-mi-ya-a-u-wa-aš-ta 	ú-e-mi-ya-a-u-wa-aš-ta-at 	ú-e-mi-ya-a-u-wa-aš-ta-at	#				
find	middle	1	plural	latin	wemiyawašta 	wemiyawaštat 	wemiyawaštat 	#				
find	middle	2	plural	cuneiform	𒌑𒂊𒈪𒅀𒀜𒁺𒈠 	𒌑𒂊𒈪𒅀𒀜𒁺𒈠𒀜 	𒌑𒂊𒈪𒅀𒀜𒌅𒈠𒀜	#				
find	middle	2	plural	transliteration	ú-e-mi-ya-ad-du-ma 	ú-e-mi-ya-ad-du-ma-at 	ú-e-mi-ya-at-tu-ma-at	#				
find	middle	2	plural	latin	wemiyadduma 	wemiyaddumat 	wemiyattumat 	#				
find	middle	3	plural	cuneiform	𒌑𒂊𒈪𒅀𒀭𒋫𒊑 	𒌑𒂊𒈪𒅀𒀭𒋫𒀜 	𒌑𒂊𒈪𒅀𒀭𒋫𒊒	#				
find	middle	3	plural	transliteration	ú-e-mi-ya-an-ta-ri 	ú-e-mi-ya-an-ta-at 	ú-e-mi-ya-an-ta-ru 	#				
find	middle	3	plural	latin	wemiyantari 	wemiyantat 	wemiyantaru 	#				
hit	active	1	singular	cuneiform	𒉿𒀠𒄴𒈪 	𒉿𒀠𒄷𒌦 	𒉿𒀠𒄩𒀠𒇻	#				
hit	active	1	singular	transliteration	wa-al-aḫ-mi 	wa-al-ḫu-un 	wa-al-ḫa-al-lu	#				
hit	active	1	singular	latin	walaḫmi 	walḫun 	walḫallu 	#				
hit	active	2	singular	cuneiform	𒉿𒀠𒄴𒅆 	𒉿𒀠𒄴𒋫 	𒉿𒀠𒄴	#				
hit	active	2	singular	transliteration	wa-al-aḫ-ši 	wa-al-aḫ-ta 	wa-al-aḫ	#				
hit	active	2	singular	latin	walaḫši 	walaḫt 	walaḫ 	#				
hit	active	3	singular	cuneiform	𒉿𒀠𒄴𒍣 	𒉿𒀠𒄴𒋫 	𒉿𒀠𒄴𒁺	#				
hit	active	3	singular	transliteration	wa-al-aḫ-zi 	wa-al-aḫ-ta 	wa-al-aḫ-du	#				
hit	active	3	singular	latin	walaḫzi 	walaḫt 	walaḫdu 	#				
hit	active	1	plural	cuneiform	𒉿𒀠𒄷𒂊𒉌 	𒉿𒀠𒄷𒂗 	𒉿𒀠𒄷𒂊𒉌	#				
hit	active	1	plural	transliteration	wa-al-ḫu-e-ni 	wa-al-ḫu-en 	wa-al-ḫu-e-ni	#				
hit	active	1	plural	latin	walḫueni 	walḫuen 	walḫueni 	#				
hit	active	2	plural	cuneiform	𒉿𒀠𒄴𒋼𒉌 	𒉿𒀠𒄴𒋼𒂗 	𒉿𒀠𒄴𒋼𒂗	#				
hit	active	2	plural	transliteration	wa-al-aḫ-te-ni 	wa-al-aḫ-te-en 	wa-al-aḫ-te-en	#				
hit	active	2	plural	latin	walaḫteni 	walaḫten 	walaḫten 	#				
hit	active	3	plural	cuneiform	𒉿𒀠𒄩𒀭𒍣 	𒉿𒀠𒄭𒅕 	𒉿𒀠𒄩𒀭𒁺	#				
hit	active	3	plural	transliteration	wa-al-ḫa-an-zi 	wa-al-ḫe-er 	wa-al-ḫa-an-du 	#				
hit	active	3	plural	latin	walḫanzi 	walḫer 	walḫandu 	#				
hit	middle	1	singular	cuneiform	𒉿𒀠𒄴𒄩𒊑 	𒉿𒀠𒄴𒄩𒀜 	𒉿𒀠𒄴𒄩𒊒	#				
hit	middle	1	singular	transliteration	wa-al-aḫ-ḫa-ri 	wa-al-aḫ-ḫa-at 	wa-al-aḫ-ḫa-ru	#				
hit	middle	1	singular	latin	walaḫḫari 	walaḫḫat 	walaḫḫaru 	#				
hit	middle	2	singular	cuneiform	𒉿𒀠𒄴𒋫𒊑 	𒉿𒀠𒄴𒋫𒀜 	𒉿𒀠𒄴𒄷𒌓	#				
hit	middle	2	singular	transliteration	wa-al-aḫ-ta-ri 	wa-al-aḫ-ta-at 	wa-al-aḫ-ḫu-ut	#				
hit	middle	2	singular	latin	walaḫtari 	walaḫtat 	walaḫḫut 	#				
hit	middle	3	singular	cuneiform	𒉿𒀠𒄩𒊑, 𒉿𒀠𒄴𒋫𒊑 	𒉿𒀠𒄴𒋫𒀜 	𒉿𒀠𒄩𒊒, 𒉿𒀠𒄴𒋫𒊒	#				
hit	middle	3	singular	transliteration	wa-al-ḫa-ri, wa-al-aḫ-ta-ri 	wa-al-aḫ-ta-at 	wa-al-ḫa-ru, wa-al-aḫ-ta-ru	#				
hit	middle	3	singular	latin	walḫari, walaḫtari 	walaḫtat 	walḫaru, walaḫtaru 	#				
hit	middle	1	plural	cuneiform	𒉿𒀠𒄷𒉿𒀸𒋫 	𒉿𒀠𒄷𒉿𒀸𒋫𒀜 	𒉿𒀠𒄷𒉿𒀸𒋫𒀜	#				
hit	middle	1	plural	transliteration	wa-al-ḫu-wa-aš-ta 	wa-al-ḫu-wa-aš-ta-at 	wa-al-ḫu-wa-aš-ta-at	#				
hit	middle	1	plural	latin	walḫuašta 	walḫuaštat 	walḫuaštat 	#				
hit	middle	2	plural	cuneiform	𒉿𒀠𒄴𒁺𒈠 	𒉿𒀠𒄴𒁺𒈠𒀜 	𒉿𒀠𒄴𒌅𒈠𒀜	#				
hit	middle	2	plural	transliteration	wa-al-aḫ-du-ma 	wa-al-aḫ-du-ma-at 	wa-al-aḫ-tu-ma-at	#				
hit	middle	2	plural	latin	walaḫduma 	walaḫdumat 	walaḫtumat 	#				
hit	middle	3	plural	cuneiform	𒉿𒀠𒄩𒀭𒋫𒊑 	𒉿𒀠𒄩𒀭𒋫𒀜 	𒀀𒀭𒋫𒊒	#				
hit	middle	3	plural	transliteration	wa-al-ḫa-an-ta-ri 	wa-al-ḫa-an-ta-at 	wa-al-ḫa-an-ta-ru 	#				
hit	middle	3	plural	latin	walḫantari 	walḫantat 	walḫantaru 	#				
startle	active	1	singular	cuneiform	𒈾𒄴𒊭𒅈𒉡𒈪 	𒈾𒄴𒊭𒅈𒉡𒌦 	𒈾𒄴𒊭𒅈𒉡𒀠𒇻	#	"closer to meaning ""fighten"" or ""terrify"""			
startle	active	1	singular	transliteration	na-aḫ-ša-ar-nu-mi 	na-aḫ-ša-ar-nu-un 	na-aḫ-ša-ar-nu-al-lu	#	"closer to meaning ""fighten"" or ""terrify"""			
startle	active	1	singular	latin	naḫšarnunumi 	naḫšarnununun 	naḫšarnunuwallu 	#	"closer to meaning ""fighten"" or ""terrify"""			
startle	active	2	singular	cuneiform	𒈾𒄴𒊭𒅈𒉡𒅆 	𒈾𒄴𒊭𒅈𒉡𒋫 	𒈾𒄴𒊭𒅈𒉡	#	"closer to meaning ""fighten"" or ""terrify"""			
startle	active	2	singular	transliteration	na-aḫ-ša-ar-nu-ši 	na-aḫ-ša-ar-nu-ut 	na-aḫ-ša-ar-nu	#	"closer to meaning ""fighten"" or ""terrify"""			
startle	active	2	singular	latin	naḫšarnunuši 	naḫšarnunut 	naḫšarnunu 	#	"closer to meaning ""fighten"" or ""terrify"""			
startle	active	3	singular	cuneiform	𒈾𒄴𒊭𒅈𒉡𒊻𒍣 	𒈾𒄴𒊭𒅈𒉡𒋫 	𒈾𒄴𒊭𒅈𒉡𒁺	#	"closer to meaning ""fighten"" or ""terrify"""			
startle	active	3	singular	transliteration	na-aḫ-ša-ar-nu-uz-zi 	na-aḫ-ša-ar-nu-ut 	na-aḫ-ša-ar-nu-ud-du	#	"closer to meaning ""fighten"" or ""terrify"""			
startle	active	3	singular	latin	naḫšarnunuzzi 	naḫšarnunut 	naḫšarnunuddu 	#	"closer to meaning ""fighten"" or ""terrify"""			
startle	active	1	plural	cuneiform	𒈾𒄴𒊭𒅈𒉡𒈨𒉌 	𒈾𒄴𒊭𒅈𒉡𒈨𒂗 	𒈾𒄴𒊭𒅈𒉡𒈨𒉌	#	"closer to meaning ""fighten"" or ""terrify"""			
startle	active	1	plural	transliteration	na-aḫ-ša-ar-nu-me-ni 	na-aḫ-ša-ar-nu-me-en 	na-aḫ-ša-ar-nu-me-ni	#	"closer to meaning ""fighten"" or ""terrify"""			
startle	active	1	plural	latin	naḫšarnunumeni 	naḫšarnunumen 	naḫšarnunumeni 	#	"closer to meaning ""fighten"" or ""terrify"""			
startle	active	2	plural	cuneiform	𒈾𒄴𒊭𒅈𒉡𒋼𒉌 	𒈾𒄴𒊭𒅈𒉡𒋼𒂗 	𒈾𒄴𒊭𒅈𒉡𒋼𒂗	#	"closer to meaning ""fighten"" or ""terrify"""			
startle	active	2	plural	transliteration	na-aḫ-ša-ar-nu-ut-te-ni 	na-aḫ-ša-ar-nu-ut-te-en 	na-aḫ-ša-ar-nu-ut-te-en	#	"closer to meaning ""fighten"" or ""terrify"""			
startle	active	2	plural	latin	naḫšarnunutteni 	naḫšarnunutten 	naḫšarnunutten 	#	"closer to meaning ""fighten"" or ""terrify"""			
startle	active	3	plural	cuneiform	𒈾𒄴𒊭𒅈𒉡𒀭𒍣 	𒈾𒄴𒊭𒅈𒉡𒅕 	𒈾𒄴𒊭𒅈𒉡𒀭𒁺	#	"closer to meaning ""fighten"" or ""terrify"""			
startle	active	3	plural	transliteration	na-aḫ-ša-ar-nu-an-zi 	na-aḫ-ša-ar-nu-er 	na-aḫ-ša-ar-nu-an-du 	#	"closer to meaning ""fighten"" or ""terrify"""			
startle	active	3	plural	latin	naḫšarnunuwanzi 	naḫšarnunuer 	naḫšarnunuwandu 	#	"closer to meaning ""fighten"" or ""terrify"""			
startle	middle	1	singular	cuneiform	𒈾𒄴𒊭𒅈𒉡𒄴𒄩𒊑 	𒈾𒄴𒊭𒅈𒉡𒄴𒄩𒀜 	𒈾𒄴𒊭𒅈𒉡𒄴𒄩𒊒	#	"closer to meaning ""fighten"" or ""terrify"""			
startle	middle	1	singular	transliteration	na-aḫ-ša-ar-nu-uḫ-ḫa-ri 	na-aḫ-ša-ar-nu-uḫ-ḫa-at 	na-aḫ-ša-ar-nu-uḫ-ḫa-ru	#	"closer to meaning ""fighten"" or ""terrify"""			
startle	middle	1	singular	latin	naḫšarnunuḫḫari 	naḫšarnunuḫat 	naḫšarnunuaḫḫaru 	#	"closer to meaning ""fighten"" or ""terrify"""			
startle	middle	2	singular	cuneiform	𒈾𒄴𒊭𒅈𒉡𒌓𒋫𒊑 	𒈾𒄴𒊭𒅈𒉡𒌓𒋫𒀜 	𒈾𒄴𒊭𒅈𒉡𒄴𒄷𒌓	#	"closer to meaning ""fighten"" or ""terrify"""			
startle	middle	2	singular	transliteration	na-aḫ-ša-ar-nu-ut-ta-ri 	na-aḫ-ša-ar-nu-ut-ta-at 	na-aḫ-ša-ar-nu-ḫu-ut	#	"closer to meaning ""fighten"" or ""terrify"""			
startle	middle	2	singular	latin	naḫšarnunuttari 	naḫšarnunutat 	naḫšarnunuḫḫut 	#	"closer to meaning ""fighten"" or ""terrify"""			
startle	middle	3	singular	cuneiform	𒈾𒄴𒊭𒅈𒉡𒀀𒊑, 𒈾𒄴𒊭𒅈𒉡𒌓𒋫𒊑 	𒈾𒄴𒊭𒅈𒉡𒌓𒋫𒀜 	𒈾𒄴𒊭𒅈𒉡𒀀𒊒, 𒈾𒄴𒊭𒅈𒉡𒌓𒋫𒊒	#	"closer to meaning ""fighten"" or ""terrify"""			
startle	middle	3	singular	transliteration	na-aḫ-ša-ar-nu-a-ri, na-aḫ-ša-ar-nu-ut-ta-ri 	na-aḫ-ša-ar-nu-ut-ta-at 	na-aḫ-ša-ar-nu-a-ru, na-aḫ-ša-ar-nu-ut-ta-ru	#	"closer to meaning ""fighten"" or ""terrify"""			
startle	middle	3	singular	latin	naḫšarnunuari, naḫšarnunuttari 	naḫšarnunutat 	naḫšarnunuwaru, naḫšarnunuttaru 	#	"closer to meaning ""fighten"" or ""terrify"""			
startle	middle	1	plural	cuneiform	𒈾𒄴𒊭𒅈𒉡𒈠𒀸𒋫 	𒈾𒄴𒊭𒅈𒉡𒈠𒀸𒋫𒀜 	𒈾𒄴𒊭𒅈𒉡𒈠𒀸𒋫𒀜	#	"closer to meaning ""fighten"" or ""terrify"""			
startle	middle	1	plural	transliteration	na-aḫ-ša-ar-nu-u-wa-aš-ta 	na-aḫ-ša-ar-nu-ma-aš-ta-at 	na-aḫ-ša-ar-nu-ma-aš-ta-at	#	"closer to meaning ""fighten"" or ""terrify"""			
startle	middle	1	plural	latin	naḫšarnunumašta 	naḫšarnunumaštat 	naḫšarnunumaštat 	#	"closer to meaning ""fighten"" or ""terrify"""			
startle	middle	2	plural	cuneiform	𒈾𒄴𒊭𒅈𒉡𒌓𒁺𒈠 	𒈾𒄴𒊭𒅈𒉡𒌓𒁺𒈠𒀜 	𒈾𒄴𒊭𒅈𒉡𒌓𒌅𒈠𒀜	#	"closer to meaning ""fighten"" or ""terrify"""			
startle	middle	2	plural	transliteration	na-aḫ-ša-ar-nu-ud-du-ma 	na-aḫ-ša-ar-nu-ud-du-ma-at 	na-aḫ-ša-ar-nu-tu-ma-at	#	"closer to meaning ""fighten"" or ""terrify"""			
startle	middle	2	plural	latin	naḫšarnunudduma 	naḫšarnunudumat 	naḫšarnunuttumat 	#	"closer to meaning ""fighten"" or ""terrify"""			
startle	middle	3	plural	cuneiform	𒈾𒄴𒊭𒅈𒉡𒀭𒋫𒊑 	𒈾𒄴𒊭𒅈𒉡𒀭𒋫𒀜 	𒈾𒄴𒊭𒅈𒉡𒀭𒋫𒊒	#	"closer to meaning ""fighten"" or ""terrify"""			
startle	middle	3	plural	transliteration	na-aḫ-ša-ar-nu-an-ta-ri 	na-aḫ-ša-ar-nu-an-ta-at 	na-aḫ-ša-ar-nu-an-ta-ru 	#	"closer to meaning ""fighten"" or ""terrify"""			
startle	middle	3	plural	latin	naḫšarnunuanttari 	naḫšarnunuantat 	naḫšarnunuantaru 	#	"closer to meaning ""fighten"" or ""terrify"""			
resist	active	1	singular	cuneiform	𒀀𒊏𒀀𒈪 	𒀀𒊏𒀀𒀭𒌦 	𒀀𒊏𒀀𒀠𒇻	#	"closer to meaning ""rise"", ""revolt"", or ""halt"""			
resist	active	1	singular	transliteration	a-ra-a-mi 	a-ra-a-an-un 	a-ra-a-al-lu	#	"closer to meaning ""rise"", ""revolt"", or ""halt"""			
resist	active	1	singular	latin	arāmi 	arānun 	arāllu 	#	"closer to meaning ""rise"", ""revolt"", or ""halt"""			
resist	active	2	singular	cuneiform	𒀀𒊏𒀀𒅆 	𒀀𒊏𒀀𒅖 	𒀀𒊏𒀀𒄿	#	"closer to meaning ""rise"", ""revolt"", or ""halt"""			
resist	active	2	singular	transliteration	a-ra-a-ši 	a-ra-a-iš 	a-ra-a-i	#	"closer to meaning ""rise"", ""revolt"", or ""halt"""			
resist	active	2	singular	latin	arāsi 	arāiš² 	arāi 	#	"closer to meaning ""rise"", ""revolt"", or ""halt"""			
resist	active	3	singular	cuneiform	𒀀𒊏𒀀𒄑𒍣 	𒀀𒊏𒀀𒀉 	𒀀𒊏𒀀𒀉𒁺	#	"closer to meaning ""rise"", ""revolt"", or ""halt"""			
resist	active	3	singular	transliteration	a-ra-a-iz-zi 	a-ra-a-it 	a-ra-a-id-du	#	"closer to meaning ""rise"", ""revolt"", or ""halt"""			
resist	active	3	singular	latin	arāizzi 	arāit 	arāiddu 	#	"closer to meaning ""rise"", ""revolt"", or ""halt"""			
resist	active	1	plural	cuneiform	𒀀𒊏𒀀𒌑𒂊𒉌 	𒀀𒊏𒀀𒌑𒂗 	𒀀𒊏𒀀𒌑𒂊𒉌	#	"closer to meaning ""rise"", ""revolt"", or ""halt"""			
resist	active	1	plural	transliteration	a-ra-a-ú-e-ni 	a-ra-a-ú-en 	a-ra-a-ú-e-ni	#	"closer to meaning ""rise"", ""revolt"", or ""halt"""			
resist	active	1	plural	latin	arāweni 	arāwen 	arāweni 	#	"closer to meaning ""rise"", ""revolt"", or ""halt"""			
resist	active	2	plural	cuneiform	𒀀𒊏𒀜𒋼𒉌 	𒀀𒊏𒀜𒋼𒂗 	𒀀𒊏𒀀𒀜𒋼𒂗	#	"closer to meaning ""rise"", ""revolt"", or ""halt"""			
resist	active	2	plural	transliteration	a-ra-a-at-te-ni 	a-ra-a-at-te-en 	a-ra-a-at-te-en	#	"closer to meaning ""rise"", ""revolt"", or ""halt"""			
resist	active	2	plural	latin	arātteni 	arātten 	arāitten 	#	"closer to meaning ""rise"", ""revolt"", or ""halt"""			
resist	active	3	plural	cuneiform	𒀀𒊏𒀀𒀭𒍣 	𒀀𒊏𒀀𒅕 	𒀀𒊏𒀀𒀭𒁺	#	"closer to meaning ""rise"", ""revolt"", or ""halt"""			
resist	active	3	plural	transliteration	a-ra-a-an-zi 	a-ra-a-er 	a-ra-a-an-du 	#	"closer to meaning ""rise"", ""revolt"", or ""halt"""			
resist	active	3	plural	latin	arānzi 	arāer 	arāndu 	#	"closer to meaning ""rise"", ""revolt"", or ""halt"""			
resist	middle	1	singular	cuneiform	𒀀𒊏𒀀𒄴𒄩𒊑 	𒀀𒊏𒀀𒄴𒄩𒀜 	𒀀𒊏𒄴𒄩𒊒	#	"closer to meaning ""rise"", ""revolt"", or ""halt"""			
resist	middle	1	singular	transliteration	a-ra-a-aḫ-ḫa-ri 	a-ra-a-aḫ-ḫa-at 	a-ra-a-aḫ-ḫa-ru	#	"closer to meaning ""rise"", ""revolt"", or ""halt"""			
resist	middle	1	singular	latin	arāḫḫari 	arāḫḫat 	arāḫḫaru 	#	"closer to meaning ""rise"", ""revolt"", or ""halt"""			
resist	middle	2	singular	cuneiform	𒀀𒊏𒀀𒀜𒋫𒊑 	𒀀𒊏𒀀𒀜𒋫𒀜 	𒀀𒊏𒀀𒄴𒄷𒌓	#	"closer to meaning ""rise"", ""revolt"", or ""halt"""			
resist	middle	2	singular	transliteration	a-ra-a-at-ta-ri 	a-ra-a-at-ta-at 	a-ra-a-aḫ-ḫu-ut	#	"closer to meaning ""rise"", ""revolt"", or ""halt"""			
resist	middle	2	singular	latin	arāttari 	arāttat 	arāḫḫut 	#	"closer to meaning ""rise"", ""revolt"", or ""halt"""			
resist	middle	3	singular	cuneiform	𒀀𒊏𒀀𒊑, 𒀀𒊏𒀀𒀉𒋫𒊑 	𒀀𒊏𒀀𒀉𒋫𒀜 	𒀀𒊏𒀀𒊒, 𒀀𒊏𒀀𒀉𒋫𒊒	#	"closer to meaning ""rise"", ""revolt"", or ""halt"""			
resist	middle	3	singular	transliteration	a-ra-a-ri, a-ra-a-it-ta-ri 	a-ra-a-it-ta-at 	a-ra-a-ru, a-ra-a-it-ta-ru	#	"closer to meaning ""rise"", ""revolt"", or ""halt"""			
resist	middle	3	singular	latin	arāri, arāittari 	arāittat 	arāru, arāittaru 	#	"closer to meaning ""rise"", ""revolt"", or ""halt"""			
resist	middle	1	plural	cuneiform	𒀀𒊏𒀀𒌋𒉿𒀸𒋫 	𒀀𒊏𒀀𒌋𒉿𒀸𒋫𒀜 	𒀀𒊏𒀀𒌋𒉿𒀸𒋫𒀜	#	"closer to meaning ""rise"", ""revolt"", or ""halt"""			
resist	middle	1	plural	transliteration	a-ra-a-a-u-wa-aš-ta 	a-ra-a-a-u-wa-aš-ta-at 	a-ra-a-u-wa-aš-ta-at	#	"closer to meaning ""rise"", ""revolt"", or ""halt"""			
resist	middle	1	plural	latin	arāwasta 	arāwastat 	arāwastat 	#	"closer to meaning ""rise"", ""revolt"", or ""halt"""			
resist	middle	2	plural	cuneiform	𒀀𒊏𒀜𒁺𒈠 	𒀀𒊏𒀀𒀜𒁺𒈠𒀜 	𒀀𒊏𒀀𒀜𒌅𒈠𒀜	#	"closer to meaning ""rise"", ""revolt"", or ""halt"""			
resist	middle	2	plural	transliteration	a-ra-a-ad-du-ma 	a-ra-ad-du-ma-at 	a-ra-a-at-tu-ma-at	#	"closer to meaning ""rise"", ""revolt"", or ""halt"""			
resist	middle	2	plural	latin	arāttuma 	arāttumat 	arāttumat 	#	"closer to meaning ""rise"", ""revolt"", or ""halt"""			
resist	middle	3	plural	cuneiform	𒀀𒊏𒀀𒀭𒋫𒊑 	𒀀𒊏𒀀𒀭𒋫𒀜 	𒀀𒊏𒀀𒀭𒋫𒊒	#	"closer to meaning ""rise"", ""revolt"", or ""halt"""			
resist	middle	3	plural	transliteration	a-ra-a-an-ta-ri 	a-ra-a-an-ta-at 	a-ra-a-an-ta-ru 	#	"closer to meaning ""rise"", ""revolt"", or ""halt"""			
resist	middle	3	plural	latin	arāntari 	arāntat 	arāntaru 	#	"closer to meaning ""rise"", ""revolt"", or ""halt"""			
